【裁判字號】    97,訴,3295
【裁判日期】    970829
【裁判案由】    毒品危害防制條例
【裁判全文】
臺灣板橋地方法院刑事判決              97年度訴字第3295號
公  訴  人  臺灣板橋地方法院檢察署檢察官
被      告  乙○○
                      3
                    （現另案在臺灣桃園女子監獄執行）
上列被告因違反毒品危害防制條例案件，經檢察官提起公訴（97
年度毒偵字第5283號），本院訊問被告為有罪陳述後，改依簡式
審判程序審理，並判決如下：
    主  文
乙○○施用第一級毒品，累犯，處有期徒刑壹年。
    事  實
一、乙○○前於民國89年間因施用毒品案件，經臺灣屏東地方法
    院以89年度毒聲字第2084號裁定送勒戒處所施以觀察、勒戒
    後，因認有繼續施用毒品傾向，經同院以90年度毒聲字第15
    號裁定令入戒治處所施以強制戒治，嗣經裁定停止戒治，復
    經臺灣屏東地方法院以90年度毒聲字第1786號裁定撤銷停止
    戒治，令入戒治處所施以強制戒治，於92年6 月11日強制戒
    治期滿執行完畢釋放出所，並由臺灣屏東地方法院檢察署檢
    察官以92年度戒毒偵字第90號為不起訴處分確定。嗣於96年
    間又因施用毒品案件，經本院以96年度訴字第4662號判處有
    期徒刑10月確定；再於97年間因施用毒品案件，經本院以97
    年度訴字第3054號判處應執行有期徒刑1 年1 月確定。詎乙
    ○○明知海洛因係毒品危害防制條例第2 條第2 項第1 款所
    定之第一級毒品，依法不得施用、持有，竟於基於施用第一
    級毒品海洛因之犯意，於97年6 月12日凌晨0 時至1 時間之
    某時，在台北縣板橋市○○街15號之「蘭竹旅館」內，以針
    筒注射之方式，施用第一級毒品海洛因1 次。嗣經警於同日
    清晨3 時50分許，在上址查獲。經採取尿液送驗結果，呈嗎
    啡陽性反應，而悉上情。
二、案經臺北縣政府警察局板橋分局報告臺灣板橋地方法院檢察
    署檢察官偵查起訴。
    理  由
一、訊據被告乙○○於本院審理中，對上揭事實坦承不諱，此外
    ，被告經警於97年6 月12日上午6 時25分許採尿送驗結果（
    檢體編號：A0000000號），呈嗎啡陽性反應，有姓名代碼對
    照表、臺灣檢驗科技股份有限公司濫用藥物尿液檢驗報告各
    1 件在卷可查（見甲○97年毒偵字第5283號卷第30、58頁）
    。足見被告所為自白與事實相符，而得採為認定之依據。次
    查，被告於89年間因施用毒品案件，經臺灣屏東地方法院以
    89年度毒聲字第2084號裁定送勒戒處所施以觀察、勒戒後，
    因認有繼續施用毒品傾向，經同院以90年度毒聲字第15號裁
    定令入戒治處所施以強制戒治，嗣經裁定停止戒治，復經臺
    灣屏東地方法院以90年度毒聲字第1786號裁定撤銷停止戒治
    ，令入戒治處所施以強制戒治，於92年6 月11日強制戒治期
    滿執行完畢釋放出所，並由臺灣屏東地方法院檢察署檢察官
    以92年度戒毒偵字第90號為不起訴處分確定。嗣於96年間又
    因施用毒品案件，經本院以96年度訴字第4662號判處有期徒
    刑10月確定；再於97年間因施用毒品案件，經本院以97年度
    訴字第3054號判處應執行有期徒刑1 年1 月確定乙節，有台
    灣高等法院被告前案紀錄表及刑案查註紀錄表各1 件在卷可
    稽。依最高法院95年度台非字第65號、95年度台非字第141
    號等判決見解所認，毒品危害防制條例第20條第3 項所謂「
    五年後再犯」，解釋上應僅限於施用第一級、第二級毒品者
    ，於觀察、勒戒或強制戒治執行完畢釋放後五年內，均未再
    為任何施用第一級、第二級毒品之犯行者，始足當之；倘五
    年內曾經再犯，經依法追訴處罰，縱其第三次（或第三次以
    上）再度施用毒品之時間，在初犯受觀察、勒戒或強制戒治
    執行完畢釋放五年以後，仍與「五年後再犯」之情形有別，
    且因已於「五年內再犯」，顯見其再犯率甚高，原實施觀察
    、勒戒或強制戒治，已無法收其實效，即應由檢察官逕行依
    法追訴。本件被告於上開強制戒治執行完畢後5 年內再犯施
    用毒品犯行，事證明確，堪予認定。
二、按海洛因屬毒品危害防制條例第2 條第2 項第1 款所列之第
    一級毒品，核被告乙○○所為，係犯毒品危害防制條例第10
    條第1 項之施用第一級毒品海洛因罪。其施用前後非法持有
    第一級毒品之低度行為，為施用之高度行為所吸收，不另論
    罪。又查，被告前於84年間因違反肅清煙毒條例案件，經臺
    灣臺南地方法院以84年度訴字第1629號判決判處有期徒刑3
    年4 月，上訴經臺灣高等法院臺南分院以85年度上訴字第48
    1 號判決駁回上訴確定；又於85年間因偽造私文書案件，經
    臺灣臺南地方法院以85年度訴字第552 號判決判處有期徒刑
    10月確定，前開2 案所處徒刑，後經臺灣臺南地方法院以86
    年度聲字第174 號裁定應執行有期徒刑3 年11月確定；復因
    違反肅清煙毒條例案件，經臺灣高雄地方法院以86年度訴字
    第26號判決判處有期徒刑3 年4 月確定；後又因犯竊盜案件
    ，經臺灣臺南地方法院以86年度易字第624 號判決判處有期
    徒刑5 月確定。上開二罪嗣經臺灣臺南地方法院以86年度聲
    字第1149號裁定應執行有期徒刑3 年7 月確定。前揭罪刑經
    接續執行，於89年2 月3 日因縮短刑期假釋出監付保護管束
    ，嗣經撤銷假釋並執行殘刑4 年6 月，自92年6 月12日入監
    ，於96年2 月28日因縮短刑期滿執行完畢乙節，有臺灣高等
    法院被告前案紀錄表1 件在卷可稽。被告於上開有期徒刑執
    行完畢後，5 年內故意再犯本件有期徒刑以上之罪，為累犯
    ，應依刑法第47條第1 項之規定加重其刑。爰審酌被告已有
    施用毒品紀錄，且迭經判處有期徒刑在案，竟又為本件犯行
    ，顯見其未知戒除毒癮，意志力薄弱，並考量施用毒品乃自
    戕行為，所生危害非鉅，暨被告坦承施用毒品犯行之犯後態
    度等一切情狀，量處如主文所示之刑。
三、末按「除被告所犯為死刑、無期徒刑、最輕本刑為三年以上
    有期徒刑之罪或高等法院管轄第一審案件者外，於前條第一
    項程序進行中，被告先就被訴事實為有罪之陳述時，審判長
    得告知被告簡式審判程序之旨，並聽取當事人、代理人、辯
    護人及輔佐人之意見後，裁定進行簡式審判程序」，刑事訴
    訟法第273 條之1 第1 項定有明文。查本件被告涉犯之毒品
    危害防制條例第10條第1 項之施用毒品罪，法定本刑並非最
    輕本刑為3 年以上有期徒刑之罪，且被告於本院準備程序期
    日中已就被訴事實為有罪之陳述，經告知被告簡式審判程序
    之旨後，被告及公訴人對於本件改依簡式審判程序審理亦均
    表示無意見，是本院即依前揭刑事訴訟法規定，裁定本件進
    行簡式審判程序，附此敘明。另依「法院辦理刑事訴訟案件
    應行注意事項」第144 點之規定，有罪判決書應記載之「犯
    罪事實」，係指符合犯罪構成要件之具體社會事實，如被告
    犯罪之時間、地點、手段以及其他該當於犯罪構成要件而足
    資認定既判力範圍之具體社會事實。至於構成要件以外之其
    他適用法律事實，例如刑法總則之加重或減輕事由，可無須
    在「犯罪事實」欄中記載。爰依上開規定記載本件犯罪事實
    欄，併此敘明。
據上論斷，應依刑事訴訟法第273 條之1 第1 項、第299 條第1
項前段，毒品危害防制條例第10條第1 項，刑法第11條前段、第
47條第1 項，判決如主文。
本案經檢察官馬凱蕙到庭執行職務。
中    華    民    國    97    年    8     月    29    日
                  刑事第二十庭  法  官  汪怡君
上列正本證明與原本無異。
如不服本判決，應於判決送達後十日內敘明上訴理由，向本院提
出上訴狀（應附繕本），上訴於臺灣高等法院。
                                書記官  田世杰
中    華    民    國    97    年    8     月    29    日
附錄本案論罪科刑法條全文：
毒品危害防制條例第10條
施用第一級毒品者，處六月以上五年以下有期徒刑。
施用第二級毒品者，處三年以下有期徒刑。


司法院資訊處製作；財團法人民間司法改革基金會備份。
